臺灣臺北地方法院民事判決
111年度訴字第1315號
原      告  陳憲政  
訴訟代理人  林哲健律師
            張宏暐律師
被      告  梁實驛  

上列當事人間請求履行和解契約事件，本院於民國111年4月27日
言詞辯論終結，判決如下：
    主      文
被告應給付原告新臺幣參佰捌拾玖萬玖仟肆佰捌拾參元，及自民
國一百零九年八月十六日起至清償日止，按週年利率百分之五計
算之利息。
訴訟費用由被告負擔。
本判決於原告以新臺幣壹佰參拾萬元供擔保後，得假執行。但被
告如以新臺幣參佰捌拾玖萬玖仟肆佰捌拾參元為原告預供擔保，
得免為假執行。
    事實及理由
一、原告主張：原告為訴外人金冠家禽行之負責人，被告長期向
    原告買受貨品卻未如期支付貨款，逐漸積欠貨款甚鉅，兩造
    遂於民國109年7月15日簽立和解契約（下稱系爭契約），約
    由被告給付原告共計新臺幣（下同）392萬9,483元，給付方
    式為自109年7月起，於每月15日前給付原告2萬元，至全部
    清償完畢為止。如有一期遲付或未付，即喪失分期清償之權
    利，債務視為全部到期。然被告僅於109年8月1日匯款3萬元
    ，即未再付款。原告將3萬元全數抵充本金後，僅請求剩餘
    之389萬9,483元【計算式：392萬9,483元－3萬元＝389萬9,48
    3元】，及自109年8月16日起至清償日止，按週年利率5%算
    之法定遲延利息。為此，爰依系爭契約提起本件訴訟等語。
    並聲明：如主文第1項所示。
二、被告辯以：伊除上開3萬元外，尚有以現金交付原告胞兄訴
    外人陳憲章，或請伊之女子協助匯款等語置辯，並聲明：㈠
    、原告之訴駁回。㈡、如受不利判決，願供擔保，請准宣告
    免為假執行。　　
三、本件原告主張兩造於109年7月15日簽立和解契約（即系爭契
    約），約由被告給付原告共計392萬9,483元，給付方式為於
    109年7月起，於每月15日前給付原告2萬元，至全部清償完
    畢為止。如有一期遲付或未付者，即喪失分期清償之權利，
    債務視為全部到期，被告於109年8月1日匯款3萬元等之事實
    ，業據其提出和解契約書為證（見本院卷第17-18頁），且
    為被告所不爭（見本院卷第48頁），此部分主張堪信為真實
    。
四、按稱和解者，謂當事人約定，互相讓步，以終止爭執或防止
    爭執發生之契約；和解有使當事人所拋棄之權利消滅及使當
    事人取得和解契約所訂明權利之效力，民法第736條、第737
    條亦著有明文。是和解成立以後，其發生之法律上效力，在
    消極方面，使當事人所拋棄之權利消滅，在積極方面，則使
    當事人取得和解契約所訂明之權利（最高法院87年度台上字
    第312號判決意旨參照）。次按請求履行債務之訴，原告就
    其所主張債權發生原因之事實，固有舉證之責任，若被告自
    認此項事實而主張該債權已因清償而消滅，則清償之事實，
    應由被告負舉證之責任，此觀民事訴訟法第277條規定自明
    （最高法院28年上字第1920號判例參照）。本件兩造間定有
    系爭契約，原告當因和解成立而取得和解契約所訂明之債權
    。被告固辯以尚有清償其餘款項云云，惟其就清償之金額、
    時間等無法詳實說明，亦未提出相關證據以實其說（見本院
    卷第48頁），其空言抗辯上情，自不足憑採。又於系爭契約
    第2期所定期限為109年8月15日，該期限屆至後被告仍逾期
    未償，依約即喪失期限利益，債務視為全部到齊。從而，原
    告依系爭契約及和解之法律關係，請求被告給付積欠之本金
    389萬9,483元，確屬有據。
五、再按給付有確定期限者，債務人自期限屆滿時起，負遲延責
    任。又遲延之債務，以支付金錢為標的者，債權人得請求依
    法定利率計算之遲延利息，應付利息之債務，其利率未經約
    定，亦無法律可據者，週年利率為5%。民法第229條第1項、
    第233條第1項前段、第203條分別定有明文。本件被告積欠
    原告上開本金，且雙方未約定遲延利率，則原告主張被告應
    自109年8月16日起負遲延責任，給付自該日起至清償日止，
    按週年利率5%計算之利息，自無不合。
六、綜上所述，原告依系爭契約之法律關係，請求被告給付如主
    文第1項所示，為有理由，應予准許。兩造均陳明願供擔保
    ，請求宣告准、免為假執行，核無不合，爰分別酌定相當之
    擔保金額准許之。
七、本件事證已臻明確，兩造其餘主張及攻防方法，核與判決結
    果不生影響，爰不一一論述，附此敘明。
八、訴訟費用負擔之依據：民事訴訟法第78條。
中　　華　　民　　國　　111 　年　　4 　　月　　29　　日
                  民事第五庭    法　官　蔡牧容
以上正本係照原本作成。
如對本判決上訴，須於判決送達後20日內向本院提出上訴狀。如
委任律師提起上訴者，應一併繳納上訴審裁判費。
中　　華　　民　　國　　111 　年　　4 　　月　　29　　日
                                書記官　周芳安